臺灣臺南地方法院刑事判決　　　　　　　　　　　　九十三年度簡上字第一二三號
　　上　訴　人　臺灣台南地方法院檢察署檢察官
　　被　　　告　丙○○○
右列上訴人因公然侮辱案件，不服中華民國九十三年四月七日本院九十三年度簡字第
六七四號第一審判決（聲請案號：九十三年度偵字第二二七三號），提起上訴，暨本
院依職權併予審理（本院九十三年度簡字第一六六二號，聲請案號：九十三年度偵字
第六０九０號），本院管轄之第二審合議庭判決如左：
    主  文
原判決撤銷。
丙○○○共同連續公然侮辱人，處拘役肆拾伍日，如易科罰金，以參佰元折算壹日。
    事  實
一、緣丙○○○與劉文慶係夫妻，與乙○○相鄰而居，該夫妻二人常因整理撿拾所得
    之廢棄空瓶、空罐等物之過程中發出聲響及其他生活習慣差異等細故，素與乙○
    ○一家相處不睦，於民國九十二年二月間即因傷害事件經本院受理在案（本院於
    九十三年六月二十五日以九十三年易字第三十二號判決判處劉文慶有期徒刑五月
    ，丙○○○拘役四十日）。丙○○○因不滿乙○○裝設監視錄影設備攝錄其製造
    噪音之行為，竟基於概括犯意，連續於九十二年六月二十七日中午十二時四分許
    、九十二年七月十八日上午八時三十分許、九十二年七月二十九日上午九時四十
    五分許、九十二年十月二十日晚上六時十九分許、九十二年十一月二十五日下午
    四時許，多次在台南縣歸仁鄉○○○街五十六巷六號其住家三合院庭院前之公眾
    得出入場所，公然以「幹你娘」、「幹你祖母」、「照你客兄公」、「瘋雞巴」
    、「瘋雞巴皮」等穢語辱罵乙○○，復於九十三年六月三日十六時許前述傷害案
    件開庭完畢時承續前開犯意，與其丈夫劉文慶（本院簡易庭以九十三年度簡字第
    一六六二號另行審結）共同在同一地點以「骯髒查某」、「幹」、「骯髒」、「
    你的雞巴皮給阮丈夫咬」、「挖你的雞巴給阮丈夫咬」、「你娘雞巴」、「臭雞
    巴」等穢語辱罵乙○○。
二、案經乙○○訴請臺灣臺南地方法院檢察署檢察官偵查後聲請簡易判決處刑及本院
    依職權併予審理。
    理  由
一、訊據被告丙○○○坦認於右揭時、地以穢語辱罵告訴人乙○○，核與告訴人乙○
    ○指訴之情節大致相符。復與證人陳和明於偵查中證述九十二年十一月二十五日
    在街上聽聞被告辱罵告訴人乙○○「幹你娘」、「瘋雞巴皮」之過程吻合（見九
    十二年度發查字第三五六０號第四十三頁）。而告訴人乙○○提出之採證錄音帶
    ，經檢察官及本院分別勘驗結果，被告確有以前揭穢語辱罵乙○○事實（見前揭
    發查卷第三十五頁、本院九十三年七月二十七日勘驗筆錄），事證明確，被告犯
    行洵堪認定。被告空言辯稱伊先遭告訴人乙○○辱罵後始行回罵云云，縱屬真實
    ，亦無從解免其罪責，併予指明。
二、核被告丙○○○所為，係犯刑法第三百零九條第一項之公然侮辱罪。被告與其夫
    劉文慶間就九十三年六月三日之辱罵告訴人犯行，有犯意聯絡及行為分擔，俱為
    共同正犯。被告多次單獨或共同公然侮辱行為，時間緊接，犯罪構成要件相同，
    且據告訴人之指訴可知，被告多次辱罵告訴人乙○○之舉，係起因於被告與其丈
    夫劉文慶整理撿拾而來之瓶罐過程中發出聲響及其他生活習慣差異等細故，與告
    訴人乙○○一家時常發生衝突，乙○○為訴訟上需要，裝設監視錄影設備攝錄被
    告製造噪音所引發，其等於九十二年二月間即因傷害案件訴訟由本院審理在案（
    見卷附本院九十三年易字第三二號判決書），綜此，堪認被告多次公然侮辱告訴
    人乙○○犯行係基於概括犯意反覆為之，為連續犯，應依刑法第五十六條之規定
    論以一情節較重之與劉文慶共同公然侮辱罪，並加重其刑。被告於九十三年六月
    三日公然以穢語辱罵告訴人乙○○之犯行，雖另經臺灣臺南地方法院檢察署檢察
    官另行向本院簡易庭聲請簡易判決處刑（聲請案號：九十三年度偵字第二二七三
    號，本院受理案號：九十三年簡字第一六六二號），然本院認該部分與本件原起
    訴部分有連續犯之裁判上一罪關係，本院自應併予審理，附此敘明。
三、原審據以論罪科刑，固非無見，量刑亦甚妥適，檢察官循告訴人乙○○之請求認
    為原審量刑過輕提起上訴，為無理由。惟查被告於同年六月三日辱罵告訴人乙○
    ○部分，為起訴效力所及，原審未及審酌，自屬無從維持，應由本院管轄之第二
    審合議庭自為判決。爰審酌被告僅因細故動輒以穢語辱罵告訴人，及其犯罪之目
    的、手段、所生危害、犯後雖坦承犯行惟猶辯稱係因告訴人乙○○先罵伊才回罵
    而未見悔意，並斟酌其已七十高齡等一切情狀，量處如主文所示之刑，並諭知易
    科罰金之折算標準。
據上論斷，應依刑事訴訟法四百五十五條之一第一項、第三項、第三百六十九條第一
項前段、第三百六十四條、第二百九十九條第一項前段，刑法第二十八條、第五十六
條、第三百零九條第一項、第四十一條第一項前段，罰金罰鍰提高標準條例第一條前
段、第二條，判決如主文。
本案經檢察官甲○○到庭執行職務。
中      華      民      國    九十三    年      八      月      五      日
                                    臺灣臺南地方法院刑事第五庭
          審判長法  官  陳欽賢
                                            法  官  卓穎毓
                                            法  官  莊玉熙
右正本證明與原本無異。
不得上訴。
                                            書記官  陳靜娟
中      華      民      國    九十三    年      八      月      九      日
附錄本案論罪科刑法條全文：
中華民國刑法第三百零九條第一項：
公然侮辱人者，處拘役或三百元以下罰金。
